臺灣板橋地方法院刑事判決　　　　　　　　　　　　九十二年度訴字第二四二二號
　　公　訴　人　臺灣板橋地方法院檢察署檢察官
　　被　　　告　丙○○
　　選任辯護人　周秀雄律師
　　被　　　告　丁○○
　　選任辯護人　張立業律師
　　　　　　　　趙佑全律師
右列被告因強盜案件，經檢察官提起公訴（九十二年度少連偵字第六０號、九十二年
度偵字第一九八二二號、第二０一二九號、第二０三八一號），甲○判決如左：
    主  文
丙○○連續意圖為自己不法之所有，結夥三人以上，攜帶兇器，踰越安全設備，於夜
間侵入住宅，以強暴至使不能抗拒，而取他人之物，處有期徒刑捌年陸月。扣案之仿
ＢＥＲＥＴＴＡ廠半自動改造手槍（含彈匣壹個；槍枝管制編號000000000
0）壹支及土造子彈肆顆、膠帶壹捲、電線貳捆、棉質手套雙均沒收。
丁○○連續意圖為自己不法之所有，結夥三人以上，攜帶兇器，於夜間侵入住宅，以
強暴至使不能抗拒，而取他人之物，處有期徒刑捌年。扣案之仿ＢＥＲＥＴＴＡ廠半
自動改造手槍（含彈匣壹個；槍枝管制編號0000000000）壹支及土造子彈
肆顆、膠帶壹捲、電線貳捆、棉質手套雙均沒收。
    事  實
一、丙○○與蔡玟清（已死亡，另為不起訴處分）及少年李維○、林世○（少年之真
    實姓名年籍均詳卷，另由甲○少年法庭審理中）等人共同基於意圖為自己不法所
    有之概括犯意聯絡：
  (一)於民國九十二年八月八日二時二十分許，由蔡玟清攜帶可發射子彈具有殺傷力由
    玩具槍改造而成之仿ＢＥＲＥＴＴＡ廠半自動改造手槍一支（含彈匣一個；槍枝
    管制編號0000000000號）及具殺傷力之土造子彈五顆（上開槍、彈於
    本件作案前即由蔡玟清持有），帶領丙○○與少年李維○，共同未經許可攜帶持
    有上開改造手槍及子彈，由蔡玟清自臺北縣新莊市○○路力行巷九之一號辛○○
    住處三樓窗戶踰越進入後，再自內開啟一樓大門讓丙○○與少年李維○進入，而
    共同侵入臺北縣新莊市○○路力行巷九之一號辛○○之住宅，由蔡玟清以持槍喝
    令辛○○夫婦將財物交出並剝奪其行動自由之強暴方式，至使辛○○夫婦不能抗
    拒後，任由蔡玟清、丙○○及少年李維○三人強盜其內財物包括勞力士錶一只、
    鑽戒三只、金項鍊四條、金戒指三枚（價值共約新台幣八十萬元）得手後，由李
    維○騎乘辛○○所有之車號ＧＨＱ─六四五號機車搭載蔡玟清、丙○○逃逸，並
    於逃離後，將上開機車棄於路邊。
  (二)又於九十二年八月二十九日零時三十分許，由蔡玟清攜帶上開槍、彈與丙○○、
    少年李維○、林世○共同謀議強盜計程車司機財物，而共同未經許可攜帶持有上
    開改造手槍及子彈，於臺北縣樹林市○○路、樹中街口攔搭乙○○所駕駛之車號
    二Ｌ─二二九號營小客車後，往山佳方向行駛，俟經過臺北縣樹林市柑園橋到達
    同縣市○○街○段四十號前時，由蔡玟清向乙○○表示要下車，待乙○○將車停
    穩後，蔡玟清即取出預藏之上開槍、彈恫嚇乙○○不准動，並由少年林世○自駕
    駛座後方抱住乙○○剝奪其行動自由，再由丙○○、少年李維○等人合力以事先
    準備好之膠帶、電線將乙○○綑綁，再將之拉往後座，以上揭強暴之方式，至使
    乙○○不能抗拒後，由蔡玟清與少年李維○搜刮車內財物，而強盜得現金約新臺
    幣四萬元，並於得手後，由蔡玟清駕駛乙○○所有之營小客車離去，後因上開營
    小客車在同縣市○○路○段二號前故障不能行駛，蔡玟清等四人始將乙○○棄置
    於該二Ｌ─二二九號營小客車車內，再另行搭車逃逸。
  (三)次於同日（九十二年八月二十九日）二時許，蔡玟清、丙○○及少年李維○、林
    世○等四人又承前強盜計程車司機之謀議，共同未經許可攜帶持有上開改造手槍
    及子彈，於臺北縣樹林市○○路、三福街口攔搭壬○○所駕駛之車號九Ｍ─二六
    二號營小客車欲往臺北縣樹林市○○街，迨壬○○行駛至同縣市○○街二二九巷
    三十八弄二十四號前時，蔡玟清等四人又再以同上(二)之強暴方式，剝奪壬○○之
    行動自由，至使其不能抗拒後，由蔡玟清、少年李維○搜刮車內財物，強盜得現
    金新臺幣二千餘元、行動電話一支、皮包一個（內有身分證、駕照、行照、信用
    卡等物），並於得手後，由蔡玟清駕駛該營小客車回到臺北縣樹林市○○路蔡玟
    清所租用之自小客車停車地點，由少年林世○駕駛該部蔡玟清所租用之自小客車
    ，跟隨蔡玟清駕駛之上開營小客車至土城交流道附近之空地，再由蔡玟清、李維
    ○將壬○○移至承租之自小客車上，由李維○看守壬○○，並由蔡玟清駕駛上開
    營小客車搭載丙○○及林世○二人離去約一、二小時，嗣蔡玟清再駕駛該營小客
    車至前揭地點與少年李維○會合，再將壬○○搬回該營小客車上，由蔡玟清駕駛
    該營小客車，由少年林世○駕駛所承租之自小客車搭載少年李維○、丙○○往臺
    北縣土城方向，嗣於同日五、六時許，始將壬○○連同營小客車一同棄置於臺北
    縣土城地區之路旁後逃逸。
  (四)嗣因蔡玟清於九十二年十月十三日三時三十分許，攜帶上開槍、彈，夥同少年李
    維○駕駛車號Ｆ五—二二八八號自小客車至臺北縣泰山鄉○○路王莞爾住處，由
    少年李維○在車上把風，由蔡玟清踰越鐵窗侵入住宅，並將王莞爾綑綁，剝奪其
    行動自由，至使不能抗拒後，強盜財物得手，而欲逃離之際，蔡玟清不慎自四樓
    墜落，送醫不治死亡，嗣經警於現場扣得蔡玟清所有前揭改造手槍一支、土造子
    彈五顆（送鑑定時試射一顆，剩四顆），並於附近當場查獲在車上把風等候之少
    年李維○後，始循線知悉上情。
二、丁○○與蔡玟清（已死亡，另為不起訴處分）及少年李維○、林世○、陳忠○（
    少年之真實姓名年籍均詳卷，另由甲○少年法庭審理中）等人共同基於意圖為自
    己不法所有之概括犯意聯絡：
  (一)於九十二年八月三十一日三時許，由蔡玟清攜帶上開槍、彈與丁○○、少年林世
    ○共同謀議強盜計程車司機財物，而共同未經許可攜帶持有上開改造手槍及子彈
    ，於臺北縣三重市○○路、自強路口攔搭庚○○所駕駛之車號八Ｄ─０三六號營
    小客車後，往臺北縣樹林市方向行駛，俟至臺北縣樹林市○○街二一之四號前時
    ，由蔡玟清示意庚○○停車，迨庚○○停妥後，即由坐於駕駛座後之少年林世○
    勒住庚○○，坐於後座之蔡玟清便取出預藏之上開槍、彈恫嚇庚○○不准動，其
    間庚○○雖乘隙逃脫，惟仍遭蔡玟清及少年林世○合力抓回，嗣蔡玟清等三人即
    合力以事先備妥之電線、膠帶將庚○○綑綁，剝奪其行動自由，並以此強暴之方
    式，至使庚○○不能抗拒後，由蔡玟清動手搜刮庚○○車內財物，計強盜得現金
    約新臺幣二千四百元與行動電話一支，並於得手後，由蔡玟清駕駛上開營小客車
    搭載丁○○、林世○二人連同庚○○回到臺北縣三重市○○路林世○所承租之自
    小客車停車處，由林世○駕駛其承租之自小客車，跟隨蔡玟清駕駛之前開營小客
    車至臺北縣土城市，蔡玟清等人再將庚○○移至前開所承租之自小客車上，由丁○○看守，蔡玟清與林世○二人則另行起意，駕駛該營小客車至臺北縣樹林市之
    「大都市釣蝦場」強盜財物，並於得手後，將上開庚○○所有營小客車棄置路旁
    ，另行搭車返回臺北縣土城市與丁○○會合，嗣於同日六時許，再由蔡玟清駕駛
    承租之自小客車搭載丁○○、林世○連同庚○○前往臺北縣鶯歌鎮，並將庚○○
    棄置於臺北縣鶯歌鎮路旁後逃逸。
  (二)又於九十二年九月四日二時許，因蔡玟清曾與戊○○買賣金飾而認識戊○○，並
    認為戊○○經濟狀況良好，乃由蔡玟清先與戊○○相約於臺北縣土城市○○○○○道附近見面，再於上開時間夥同丁○○、少年李維○、林世○，由蔡玟清攜帶
    槍、彈，共同未經許可攜帶持有上開改造手槍及子彈，並一同乘坐由蔡玟清駕駛
    之承租車輛至上開地點，由蔡玟清、少年林世○先行進入戊○○與其同居女友己○○及其女黃芷瑄共同乘坐之車號六Ｔ─六六六九號自小客車內，並由蔡玟清持
    上開槍枝對準己○○，由少年林世○以膠帶、電線將戊○○綑綁並拖往後座，再
    由丁○○、少年李維○進入車內負責控制戊○○，而以此強暴方式剝奪戊○○等
    人行動自由，至使不能抗拒後，搜刮車內財物，嗣再由蔡玟清駕駛車號六Ｔ─六
    六六九號自小客車搭載戊○○等六人至臺北縣鶯歌鎮○○街七號三樓戊○○住處
    ，而未經許可，擅自侵入戊○○前開住處內，並由丁○○及少年李維○繼續看守
    戊○○等人，蔡玟清與少年林世○再動手搜刮屋內財物，前後共計強盜得金飾珠
    寶一批、現金新臺幣三萬元及手機二支等物，惟仍感不足，再由蔡玟清強押戊○○離開該處至銀行自動付款設備提領現金，因戊○○趁隙逃離又被捉回而未領得
    ，迨蔡玟清與少年林世○強押戊○○返回戊○○住處後，蔡玟清等四人再於同日
    三時三十分許，強押戊○○、己○○與其等女兒共四人至臺北縣泰山鄉○○街之
    「風尚汽車旅館」，並以丁○○名義辦理登記，由丁○○、少年李維○、林世○
    負責看守戊○○等人，由蔡玟清於同日八、九時許，再持己○○所有之桃園成功
    路郵局第0000000號帳戶提款卡、誠泰商業銀行八德簡易型分行第000
    000000000號帳戶提款卡至銀行自動付款設備，依戊○○所述之密碼，
    由蔡玟清輸入密碼及提款或轉帳金額之不正方法，盜領己○○前揭帳戶內之存款
    。嗣於同日十六時許，少年陳忠○亦經蔡玟清聯絡，基於共同犯意，而至上開旅
    館參與看守戊○○等人，繼於翌日（即五日）零時許，由蔡玟清再度持己○○上
    開提款卡至銀行自動付款設備，依戊○○所述密碼，由蔡玟清輸入密碼及提款或
    轉帳金額之不正方法，再次盜領己○○前揭帳戶內之存款，前後二次共計以轉帳
    、提領方式盜得新臺幣八十餘萬元，迄九十二年九月五日二、三時許，始讓戊○○等四人自行駕車離開。
  (三)嗣因蔡玟清於九十二年十月十三日三時三十分許，攜帶上開槍、彈，夥同少年李
    維○駕駛車號Ｆ五—二二八八號自小客車至臺北縣泰山鄉○○路王莞爾住處，由
    少年李維○在車上把風，由蔡玟清踰越鐵窗侵入住宅，並將王莞爾綑綁，剝奪其
    行動自由，至使不能抗拒後，強盜財物得手，而欲逃離之際，蔡玟清不慎自四樓
    墜落，送醫不治死亡，經警於蔡玟清身上搜得其所有前揭改造手槍一支、土造子
    彈五顆（送鑑定時試射一顆，剩四顆），並於附近當場查獲在車上把風等候之少
    年李維○後，始循線知悉上情，並扣得蔡玟清所有供犯罪所用之電線二捆、膠帶
    一捲、棉質手套三雙。
三、案經臺北縣政府警察局樹林分局、新莊分局報告臺灣板橋地方法院檢察署檢察官
    偵查起訴。
    理  由
壹、被告丙○○部分：
一、訊據被告丙○○對於右揭事實一之犯行，均坦承不諱，核與同案少年李維○、林
    世○於警詢、偵查中所供述之內容相符，並經被害人辛○○、乙○○、壬○○於
    警詢中指訴歷歷，且有上開改造手槍一支、土造子彈五顆、電線二捆、膠帶一捲
    及棉質手套三雙扣案可佐。又上開改造手槍一支係仿貝瑞塔廠半自動手槍製造之
    金屬玩具手槍，更換土造金屬槍管，改造而成之改造手槍，機械性能良好，可擊
    發送鑑子彈，認具殺傷力；土造子彈五顆，均係土造直徑約八釐米之金屬彈頭子
    彈，採樣一顆試射，可擊發，認具殺傷力等情，亦有內政部警政署刑事警察局出
    具九十二年十二月十一日刑鑑字第０九二０二０二五四八號槍彈鑑定書一份附於
    甲○卷（第九四頁起）可參，足徵被告丙○○之自白，確與事實相符，事證明確
    ，被告丙○○犯行應堪認定。
二、查具殺傷力之上開改造手槍、土造子彈均係鐵製品，質地堅硬銳利，客觀上足以
    對人之生命、身體、安全構成威脅，自應認為可作兇器使用；又「門扇」在實務
    上僅指「門」，而不包括「窗」，「窗戶」認為係屬「其他安全設備」之一（最
    高法院四十五年臺上字第一四四三號判例意旨參照）；核被告丙○○所為，事實
    一之(一)部分，係犯刑法第三百三十條第一項、第三百二十一條第一項第一款、第
    二款、第三款、第四款之結夥三人以上、攜帶兇器、踰越安全設備、於夜間侵入
    住宅之加重強盜罪；槍砲彈藥刀械管制條例第十一條第四項之未經許可持有其他
    可發射子彈具有殺傷力之槍枝罪及同條例第十二條第四項之未經許可持有子彈罪
    。事實一之(二)、(三)部分，係犯刑法第三百三十條第一項、第三百二十一條第一項
    第三款、第四款之結夥三人以上、攜帶兇器之加重強盜罪；槍砲彈藥刀械管制條
    例第十一條第四項之未經許可持有其他可發射子彈具有殺傷力之槍枝罪及同條例
    第十二條第四項之未經許可持有子彈罪。被告丙○○就事實一之(一)部分、事實一
    之(二)、(三)部分，分別與共犯蔡玟清、少年李維○、林世○有犯意聯絡及行為分擔
    ，均為共同正犯。被告三次加重強盜、持有改造手槍、持有子彈行為，均時間緊
    接，手法相同，所犯為基本構成要件相同之罪名，顯各係基於概括犯意反覆為之
    ，均係屬連續犯，皆應依刑法第五十六條規定，分別論以情節較重之結夥三人以
    上、攜帶兇器、踰越安全設備、於夜間侵入住宅強盜一罪、未經許可持有其他可
    發射子彈具有殺傷力之槍枝一罪、未經許可持有子彈一罪。又被告丙○○各次為
    強盜行為時，均係同時未經許可持有改造手槍及子彈，係以一行為，同時觸犯槍
    砲彈藥刀械管制條例第十一條第四項之未經許可持有其他可發射子彈具有殺傷力
    之槍枝罪及同條例第十二條第四項之未經許可持有子彈罪，為想像競合犯，應依
    刑法第五十五條前段規定，從一重之連續未經許可持有其他可發射子彈具有殺傷
    力之槍枝罪處斷。被告丙○○所犯上開連續結夥三人以上、攜帶兇器、踰越安全
    設備、於夜間侵入住宅強盜罪與連續未經許可持有其他可發射子彈具有殺傷力之
    槍枝罪間，有方法、結果之牽連關係，為牽連犯，應依刑法第五十五條後段規定
    ，從一重之連續結夥三人以上、攜帶兇器、踰越安全設備、於夜間侵入住宅強盜
    罪論科。又被告丙○○於共同實施強暴行為之初，即有圖財之意思，雖係以非法
    方法剝奪被害人之行動自由，然此種手段究屬施用強暴使人不能抗拒之實施行為
    ，自亦無另成立刑法第三百零二條第一項妨害自由罪之餘地（最高法院二十二年
    上字第二０六四號、二十四年上字第四四０七號、二十九年上字第三四三八號判
    例及八十三年度台上字第三七二六號判決意旨參照），故被告丙○○共同剝奪被
    害人辛○○、乙○○、壬○○之行動自由部分，為共同實施強盜行為之部分行為
    ，均不再另論以刑法第三百零二條第一項之剝奪行動自由罪。又被告丙○○共同
    連續持有改造手槍、土造子彈部分，雖未據公訴人起訴，惟該部分與經起訴論罪
    科刑之部分既有牽連犯之裁判上一罪關係，為起訴效力所及，甲○自得併予審理
    。爰審酌被告丙○○並無前科，因一時不知輕重受他人影響而參與犯罪，雖同為
    正犯，惟就本件犯罪居於附從地位，並非主其事者，所參與者除綑綁被害人外，
    尚有加入強取被害人財物之行為，兼衡被告丙○○前後三次強盜犯行共分得贓款
    新臺幣一萬五千元，於為警循線查獲後，坦承犯行，犯後態度尚稱良好及被害人
    等受害程度不輕、犯罪之手段、目的、方法等一切情狀，量處如主文所示之刑。
三、扣案之上開改造手槍一枝（含彈匣一個；槍枝管制編號0000000000號
    ）、土造子彈四顆（送鑑定時試射一顆，剩四顆），均係違禁物；膠帶一捲、電
    線二捆、棉質手套三雙，均係共犯蔡玟清所有，且為供犯強盜罪所用之物，業經
    少年李維○陳明在卷，且為被告丙○○所不爭執，應分別依刑法第三十八條第一
    項第一款、第二款規定宣告沒收。另扣案之被告丙○○所有行動電話一支及自共
    犯蔡玟清所駕駛之犯罪交通工具即車號Ｆ五—二二八八號自小客車上查獲之行動
    電話三支、贓款新臺幣八千元、便帽一頂、口罩一個、樹林當鋪當票一紙，或無
    證據足資證明係供本件犯罪所用之物，或應係屬被害人所有，非被告或共犯所有
    ，依法均無從宣告沒收，併此敘明。
貳、被告丁○○部分：
一、訊據被告丁○○對於右揭事實二之犯行，均坦承不諱，核與同案少年李維○、林
    世○、陳忠○於警詢、偵查中所供述之內容相符，並經被害人庚○○、戊○○、
    己○○於警詢中指訴歷歷，且有上開改造手槍一支、土造子彈五顆、電線二捆、
    膠帶一捲及棉質手套三雙扣案可佐。又上開改造手槍一支係仿貝瑞塔廠半自動手
    槍製造之金屬玩具手槍，更換土造金屬槍管，改造而成之改造手槍，機械性能良
    好，可擊發送鑑子彈，認具殺傷力；土造子彈五顆，均係土造直徑約八釐米之金
    屬彈頭子彈，採樣一顆試射，可擊發，認具殺傷力等情，亦有內政部警政署刑事
    警察局出具九十二年十二月十一日刑鑑字第０九二０二０二五四八號槍彈鑑定書
    一份附於甲○卷（第九四頁起）可參，足徵被告丁○○之自白，確與事實相符，
    事證明確，被告丁○○犯行應堪認定。
二、查具殺傷力之上開改造手槍、土造子彈，可作兇器使用，已如前述，核被告丁○○所為，事實二之(一)部分，係犯刑法第三百三十條第一項、第三百二十一條第一
    項第三款、第四款之結夥三人以上、攜帶兇器之加重強盜罪；槍砲彈藥刀械管制
    條例第十一條第四項之未經許可持有其他可發射子彈具有殺傷力之槍枝罪及同條
    例第十二條第四項之未經許可持有子彈罪。事實二之(二)部分，係犯刑法第三百三
    十條第一項、第三百二十一條第一項第一款、第三款、第四款之結夥三人以上、
    攜帶兇器、夜間侵入住宅之加重強盜罪及同法第三百三十九條之二第一項之由自
    動付款設備詐取他人財物罪；槍砲彈藥刀械管制條例第十一條第四項之未經許可
    持有其他可發射子彈具有殺傷力之槍枝罪及同條例第十二條第四項之未經許可持
    有子彈罪。被告丁○○就事實二之(一)部分、事實二之(二)部分，分別與共犯蔡玟清
    、少年林世○、李維○、陳忠○有犯意聯絡及行為分擔，均為共同正犯。被告二
    次加重強盜、持有改造手槍、持有子彈及二次由自動付款設備詐取他人財物行為
    ，均時間緊接，手法相同，所犯為基本構成要件相同之罪名，顯各係基於概括犯
    意反覆為之，均係屬連續犯，皆應依刑法第五十六條規定，分別論以情節較重之
    結夥三人以上、攜帶兇器、於夜間侵入住宅強盜一罪、未經許可持有其他可發射
    子彈具有殺傷力之槍枝一罪、未經許可持有子彈一罪及由自動付款設備詐取他人
    財物一罪。又被告丁○○各次為強盜行為時，均係同時未經許可持有改造手槍及
    子彈，係以一行為，同時觸犯槍砲彈藥刀械管制條例第十一條第四項之未經許可
    持有其他可發射子彈具有殺傷力之槍枝罪及同條例第十二條第四項之未經許可持
    有子彈罪，為想像競合犯，應依刑法第五十五條前段規定，從一重之連續未經許
    可持有其他可發射子彈具有殺傷力之槍枝罪處斷。再被告丁○○夥同蔡玟清等人
    基於一強盜計畫，分別強盜被害人戊○○、己○○之前揭財物，乃以一強盜行為
    ，觸犯數同一罪名，為想像競合犯，應從一重處斷。另被告丁○○所犯前開由自
    動付款設備詐取他人財物罪，前後二次詐取行為中之各次提領行為，分別係以接
續之意思，於密接時間、地點，以類似手法分別犯同一之罪，為接續犯，屬實質
    上一罪。被告丁○○所犯上開連續結夥三人以上、攜帶兇器、於夜間侵入住宅強
    盜罪與連續未經許可持有其他可發射子彈具有殺傷力之槍枝罪及連續由自動付款
    設備詐取他人財物罪間，均有方法、結果之牽連關係，為牽連犯，應依刑法第五
    十五條後段規定，從一重之連續結夥三人以上、攜帶兇器、於夜間侵入住宅強盜
    罪論科。又被告丁○○於共同實施強暴行為之初，即有圖財之意思，雖係以非法
    方法剝奪被害人之行動自由，然此種手段究屬施用強暴使人不能抗拒之實施行為
    ，自亦無另成立刑法第三百零二條第一項妨害自由罪之餘地（最高法院二十二年
    上字第二０六四號、二十四年上字第四四０七號、二十九年上字第三四三八號判
    例及八十三年度台上字第三七二六號判決意旨參照），故被告丁○○共同剝奪被
    害人庚○○、戊○○、己○○及其二人女兒等人之行動自由部分，為共同實施強
    盜行為之部分行為，均不再另論以刑法第三百零二條第一項之剝奪行動自由罪。
    又被告丁○○共同連續持有改造手槍、土造子彈部分，雖未據公訴人起訴，惟該
    部分與經起訴論罪科刑之部分既有牽連犯之裁判上一罪關係，為起訴效力所及，
    甲○自得併予審理。爰審酌被告丁○○亦無前科，同樣係因一時不知輕重受他人
    影響而參與犯罪，雖同為正犯，惟就本件犯罪亦係居於附從地位，並非主其事者
    ，所參與之程度乃綑綁被害人及加以看守之行為，為警查獲後，態度良好，坦承
    犯行，並兼衡被告丁○○前後二次強盜犯行共分得贓款新臺幣一萬餘元，被害人
    等受害程度不輕及犯罪之動機、手段、方法等一切情狀，量處如主文所示之刑。
三、扣案之上開改造手槍一枝（含彈匣一個；槍枝管制編號0000000000號
    ）、土造子彈四顆（送鑑定時試射一顆，剩四顆），均係違禁物；膠帶一捲、電
    線二捆、棉質手套三雙，均係共犯蔡玟清所有，且為供犯強盜罪所用之物，業經
    少年李維○陳明在卷，且為被告丁○○所不爭執，應分別依刑法第三十八條第一
    項第一款、第二款規定宣告沒收。另扣案之被告丁○○所有行動電話一支及自共
    犯蔡玟清所駕駛之犯罪交通工具即車號Ｆ五—二二八八號自小客車上查獲之行動
    電話三支、贓款新臺幣八千元、便帽一頂、口罩一個、樹林當鋪當票一紙，或無
    證據足資證明係供本件犯罪所用之物，或應係屬被害人所有，非被告或共犯所有
    ，依法均無從宣告沒收，併此敘明。
據上論斷，應依刑事訴訟法第二百九十九條第一項前段，槍砲彈藥刀械管制條例第十
一條第四項、第十二條第四項，刑法第二十八條、第五十六條、第三百三十條第一項
、第三百二十一條第一項第一款、第二款、第三款、第四款、第三百三十九條之二第
一項、第五十五條、第三十八條第一項第一款、第二款，判決如主文。
本案經檢察官陳銘祥到庭執行職務。
中      華      民      國    九十三    年      三      月      九      日
                                  臺灣板橋地方法院刑事第二庭
                                      審判長法  官  高  奕  驤
                                            法  官  曾  正  耀
                                            法  官  黃  若  美
右正本證明與原本無異。
如不服本判決，應於判決送達後十日內，向甲○提出上訴狀。
        書記官  曹  秋  冬
中      華      民      國    九十三    年      三      月      九      日
附錄本案論罪科刑法條全文：
中華民國刑法第三百三十條
犯強盜罪而有第三百二十一條第一項各款情形之一者，處七年以上有期徒刑。
前項之未遂犯罰之。
中華民國刑法第三百二十一條
犯竊盜罪而有左列情形之一者，處六月以上、五年以下有期徒刑：
一  於夜間侵入住宅或有人居住之建築物、船艦或隱匿其內而犯之者。
二  毀越門扇、牆垣或其他安全設備而犯之者。
三  攜帶兇器而犯之者。
四  結夥三人以上而犯之者。
五  乘火災、水災或其他災害之際而犯之者。
六  在車站或埠頭而犯之者。
前項之未遂犯罰之。
中華民國刑法第三百三十九條之二
意圖為自己或第三人不法之所有，以不正方法由自動付款設備取得他人之物者，處三
年以下有期徒刑、拘役或一萬元以下罰金。
以前項方法得財產上不法之利益或使第三人得之者，亦同。
槍砲彈藥刀械管制條例第十一條
未經許可，製造、販賣或運輸第四條第一項第一款所稱其他可發射金屬或子彈具有殺
傷力之各式槍砲者，處五年以上有期徒刑，併科新臺幣一千萬元以下罰金。
未經許可，轉讓、出租或出借前項所列槍砲者，處三年以上十年以下有期徒刑，併科
新臺幣七百萬元以下罰金。
意圖供自己或他人犯罪之用，而犯前二項之罪者，處無期徒刑或七年以上有期徒刑，
併科新臺幣一千萬元以下罰金。
未經許可，持有、寄藏或意圖販賣而陳列第一項所列槍砲者，處一年以上七年以下有
期徒刑，併科新臺幣七百萬元以下罰金。
第一項至第三項之未遂犯罰之。
槍砲彈藥刀械管制條例第十二條
未經許可，製造、販賣或運輸子彈者，處一年以上七年以下有期徒刑，併科新台幣五
百萬元以下罰金。
未經許可，轉讓、出租或出借子彈者，處六月以上五年以下有期徒刑，併科新台幣三
百萬元以下罰金。
意圖供自己或他人犯罪之用，而犯前二項之罪者，處三年以上十年以下有期徒刑，併
科新台幣七百萬元以下罰金。
未經許可，持有、寄藏或意圖販賣而陳列子彈者，處五年以下有期徒刑，併科新台幣
三百萬元以下罰金。
第一項至第三項之未遂犯罰之。